最高法院民事裁定　　　　　　　九十四年度台抗字第一四三號
　　抗　告　人　振吉電化廠股份有限公司
　　　　　　　　　　　　　　　.
　　法定代理人　李文璋
　　抗　告　人　甲○○
上列抗告人因與乙○○間請求撤銷股東會決議等事件，對於中華
民國九十三年十一月二十五日台灣高等法院高雄分院裁定（九十
二年度上字第一三三號），提起抗告，本院裁定如下：
    主  文
原裁定廢棄，應由台灣高等法院高雄分院更為裁定。
    理  由
本件兩造間請求撤銷股東會決議，經原法院於民國九十三年五月
十九日判決後，抗告人聲請核定本件訴訟標的價額，原法院以：
本件相對人乙○○先位之訴請求確認抗告人振吉電化廠股份有限
公司（下稱振吉公司）九十年十二月二十五日股東臨時會決議無
效及相對人甲○○與振吉公司間之委任關係不存在，備位之訴請
求撤銷系爭股東臨時會決議，均屬財產權訴訟，其訴訟標的價額
應以相對人如獲勝訴判決所得受之客觀上利益定之。抗告人主張
本件相對人所得受之客觀上利益為甲○○擔任振吉公司董事長三
年之薪資新台幣（下同）四百四十六萬一千五百七十九元，為本
件訴訟標的價額云云，惟縱然甲○○敗訴後需返還其擔任振吉公
司董事長三年之薪資，但其返還對象係振吉公司而非相對人，故
上開三年薪資金額四百四十六萬一千五百七十九元應非相對人因
本件訴訟所得受之客觀上利益。又相對人所持有振吉公司股份之
價值，應以振吉公司之營運狀況、盈虧狀況、資產負債等情形為
準，不因本件訴訟之勝敗而使其所持有股份之價值發生變動，亦
不因此訴訟獲勝訴判決而在客觀上獲有振吉公司資本額一億八千
萬元，以相對人所持有振吉公司八千二百五十股計算所應得之八
十二萬五千元之利益。此外，無其他客觀上之事實可供作核定相
對人如獲勝訴判決所得受之之標準，是本件相對人如獲勝訴判決
所得受之客觀利益，尚無法核定，因而依前民事訴訟費用法第十
五條之規定，本件訴訟標的價額應視為銀元五百元即新台幣一千
五百元。
惟查依前民事訴訟費用法第五條第一項規定：以一訴主張數項標
的者，其價額應合併計算。查撤銷股東會決議之訴，屬於財產權
訴訟，其訴訟標的之價額，應依其訴之聲明內容定之。本件相對
人起訴請求撤銷振吉公司九十年十二月二十五日股東臨時會決議
（下稱第一項聲明），並確認甲○○與振吉公司間之（董事長）
委任關係不存在（下稱第二項聲明）。第一項聲明請求撤銷者乃
就振吉公司所為有關「承認八十年度決算表」、「承認八十五年
度盈餘分派」及「改選公司董監事」之決議，相對人本於振吉公
司股東身分就此決議之撤銷，其財產上所得受之客觀上利益縱屬
不能核定，依前民事訴訟費用法第十五條規定，該項訴訟標的價
額應視為一千五百元。但第二項聲明請求確認之訴訟標的，乃在
確認甲○○與振吉公司間之委任法律關係不存在，抗告人陳報甲
○○擔任董事長三年任期之薪資為四百四十六萬一千五百七十九
元，倘屬無訛，則其訴訟標的價額至少為上開薪資，即非不能計
算。原法院未注意及此，遽認本件訴訟標的價額不能核定而視為
新台幣一千五百元，自有可議。抗告論旨，執以指摘原裁定不當
，聲明廢棄，為有理由。
據上論結，本件抗告為有理由。依民事訴訟法第四百九十二條裁
定如主文。
中　　華　　民　　國　九十四　年　　二　　月   十七   日
                      最高法院民事第七庭
                          審判長法官  許　朝　雄
                                法官  謝　正　勝
                                法官  劉　福　來
                                法官  鄭　玉　山
                                法官  吳　麗　女
      本件正本證明與原本無異
                                      書  記  官
中　　華　　民　　國　九十四　年　　三　　月　　二　　日
                                                    Ｍ
